---
title: "Proyecto"
author: "Mariana Godina Abasolo 113682 
Akira Hirata Garcia 124547 
Cesar Jimenez 126346"
date: "Tuesday, October 28, 2014"
output: pdf_document
---
```{r}
  library(reshape2)
  library(tidyr)
  library(xtable) 
  library(dplyr)
  library(plyr)
  library(tidyr)
  library(ggplot2)
  ```
  Cargar los datos y limpiarlos
  #######MES
  Datos mes (Femenino)
  
  ```{r,echo=FALSE}
  #datos por mes (femenino)
  mesfem2003 <- read.csv("~/CVS/Mes/mesfem2003.csv", stringsAsFactors=FALSE)
  mesfem2004 <- read.csv("~/CVS/Mes/mesfem2004.csv", stringsAsFactors=FALSE)
  mesfem2005 <- read.csv("~/CVS/Mes/mesfem2005.csv", stringsAsFactors=FALSE)
  mesfem2006 <- read.csv("~/CVS/Mes/mesfem2006.csv", stringsAsFactors=FALSE)
  mesfem2007 <- read.csv("~/CVS/Mes/mesfem2007.csv", stringsAsFactors=FALSE)
  mesfem2008 <- read.csv("~/CVS/Mes/mesfem2008.csv", stringsAsFactors=FALSE)
  mesfem2009 <- read.csv("~/CVS/Mes/mesfem2009.csv", stringsAsFactors=FALSE)
  mesfem2010 <- read.csv("~/CVS/Mes/mesfem2010.csv", stringsAsFactors=FALSE)
  mesfem2011 <- read.csv("~/CVS/Mes/mesfem2011.csv", stringsAsFactors=FALSE)
  mesfem2012 <- read.csv("~/CVS/Mes/mesfem2012.csv", stringsAsFactors=FALSE)
  mesfem2013 <- read.csv("~/CVS/Mes/mesfem2013.csv", stringsAsFactors=FALSE)
  names(mesfem2003)<-tolower(names(mesfem2003))
  names(mesfem2004)<-tolower(names(mesfem2004))
  names(mesfem2005)<-tolower(names(mesfem2005))
  names(mesfem2006)<-tolower(names(mesfem2006))
  names(mesfem2007)<-tolower(names(mesfem2007))
  names(mesfem2008)<-tolower(names(mesfem2008))
  names(mesfem2009)<-tolower(names(mesfem2009))
  names(mesfem2010)<-tolower(names(mesfem2010))
  names(mesfem2011)<-tolower(names(mesfem2011))
  names(mesfem2012)<-tolower(names(mesfem2012))
  names(mesfem2013)<-tolower(names(mesfem2013))
  
  mesfem2003$tasa.<-NULL
  mesfem2004$tasa.<-NULL
  mesfem2005$tasa.<-NULL
  mesfem2006$tasa.<-NULL
  mesfem2007$incidencia.<-NULL
  mesfem2008$incidencia.<-NULL
  lista<-list(mesfem2003, mesfem2004, mesfem2005, mesfem2006, mesfem2007, mesfem2008, mesfem2009, mesfem2010,mesfem2011, mesfem2012, mesfem2013)
  datosmf<-ldply(lista,data.frame)
  periodo<-c()
  for(i in 2003:2013){
    for(j in 1:33){
      periodo<-c(periodo,i)
    }
    
  }
  datosmf$periodo<-as.factor(periodo)
  datosmf$ene<-as.numeric(gsub(" ","",datosmf$ene))
  datosmf$feb<-as.numeric(gsub(" ","",datosmf$feb))
  datosmf$mar<-as.numeric(gsub(" ","",datosmf$mar))
  datosmf$abr<-as.numeric(gsub(" ","",datosmf$abr))
  datosmf$may<-as.numeric(gsub(" ","",datosmf$may))
  datosmf$jun<-as.numeric(gsub(" ","",datosmf$jun))
  datosmf$jul<-as.numeric(gsub(" ","",datosmf$jul))
  datosmf$ago<-as.numeric(gsub(" ","",datosmf$ago))
  datosmf$sep<-as.numeric(gsub(" ","",datosmf$sep))
  datosmf$oct<-as.numeric(gsub(" ","",datosmf$oct))
  datosmf$nov<-as.numeric(gsub(" ","",datosmf$nov))
  datosmf$dic<-as.numeric(gsub(" ","",datosmf$dic))
  datosmf$total<-as.numeric(gsub(" ","",datosmf$total))
  ```
  Datos mes (masculino)
  
  ```{r, echo=FALSE}
  #datos por mes (femenino)
  mesmasc2003 <- read.csv("~/CVS/Mes/mesmasc2003.csv", stringsAsFactors=FALSE)
  mesmasc2004 <- read.csv("~/CVS/Mes/mesmasc2004.csv", stringsAsFactors=FALSE)
  mesmasc2005 <- read.csv("~/CVS/Mes/mesmasc2005.csv", stringsAsFactors=FALSE)
  mesmasc2006 <- read.csv("~/CVS/Mes/mesmasc2006.csv", stringsAsFactors=FALSE)
  mesmasc2007 <- read.csv("~/CVS/Mes/mesmasc2007.csv", stringsAsFactors=FALSE)
  mesmasc2008 <- read.csv("~/CVS/Mes/mesmasc2008.csv", stringsAsFactors=FALSE)
  mesmasc2009 <- read.csv("~/CVS/Mes/mesmasc2009.csv", stringsAsFactors=FALSE)
  mesmasc2010 <- read.csv("~/CVS/Mes/mesmasc2010.csv", stringsAsFactors=FALSE)
  mesmasc2011 <- read.csv("~/CVS/Mes/mesmasc2011.csv", stringsAsFactors=FALSE)
  mesmasc2012 <- read.csv("~/CVS/Mes/mesmasc2012.csv", stringsAsFactors=FALSE)
  mesmasc2013 <- read.csv("~/CVS/Mes/mesmasc2013.csv", stringsAsFactors=FALSE)
  names(mesmasc2003)<-tolower(names(mesmasc2003))
  names(mesmasc2004)<-tolower(names(mesmasc2004))
  names(mesmasc2005)<-tolower(names(mesmasc2005))
  names(mesmasc2006)<-tolower(names(mesmasc2006))
  names(mesmasc2007)<-tolower(names(mesmasc2007))
  names(mesmasc2008)<-tolower(names(mesmasc2008))
  names(mesmasc2009)<-tolower(names(mesmasc2009))
  names(mesmasc2010)<-tolower(names(mesmasc2010))
  names(mesmasc2011)<-tolower(names(mesmasc2011))
  names(mesmasc2012)<-tolower(names(mesmasc2012))
  names(mesmasc2013)<-tolower(names(mesmasc2013))
  
  mesmasc2003$tasa.<-NULL
  mesmasc2004$tasa.<-NULL
  mesmasc2005$tasa.<-NULL
  mesmasc2006$tasa.<-NULL
  mesmasc2007$incidencia.<-NULL
  mesmasc2008$incidencia.<-NULL
  lista<-list(mesmasc2003, mesmasc2004, mesmasc2005, mesmasc2006, mesmasc2007, mesmasc2008, mesmasc2009, mesmasc2010,mesmasc2011, mesmasc2012, mesmasc2013)
  datosmm<-ldply(lista,data.frame)
  periodo<-c()
  for(i in 2003:2013){
    for(j in 1:33){
      periodo<-c(periodo,i)
    }
    
  }
  datosmm$periodo<-as.factor(periodo)
  datosmm$ene<-as.numeric(gsub(" ","",datosmm$ene))
  datosmm$feb<-as.numeric(gsub(" ","",datosmm$feb))
  datosmm$mar<-as.numeric(gsub(" ","",datosmm$mar))
  datosmm$abr<-as.numeric(gsub(" ","",datosmm$abr))
  datosmm$may<-as.numeric(gsub(" ","",datosmm$may))
  datosmm$jun<-as.numeric(gsub(" ","",datosmm$jun))
  datosmm$jul<-as.numeric(gsub(" ","",datosmm$jul))
  datosmm$ago<-as.numeric(gsub(" ","",datosmm$ago))
  datosmm$sep<-as.numeric(gsub(" ","",datosmm$sep))
  datosmm$oct<-as.numeric(gsub(" ","",datosmm$oct))
  datosmm$nov<-as.numeric(gsub(" ","",datosmm$nov))
  datosmm$dic<-as.numeric(gsub(" ","",datosmm$dic))
  datosmm$total<-as.numeric(gsub(" ","",datosmm$total))
  
  ```
  Datos mes (general)
  
  ```{r, echo=FALSE}
  #datos por mes (femenino)
  mesgral2003 <- read.csv("~/CVS/Mes/mesgral2003.csv", stringsAsFactors=FALSE)
  mesgral2004 <- read.csv("~/CVS/Mes/mesgral2004.csv", stringsAsFactors=FALSE)
  mesgral2005 <- read.csv("~/CVS/Mes/mesgral2005.csv", stringsAsFactors=FALSE)
  mesgral2006 <- read.csv("~/CVS/Mes/mesgral2006.csv", stringsAsFactors=FALSE)
  mesgral2007 <- read.csv("~/CVS/Mes/mesgral2007.csv", stringsAsFactors=FALSE)
  mesgral2008 <- read.csv("~/CVS/Mes/mesgral2008.csv", stringsAsFactors=FALSE)
  mesgral2009 <- read.csv("~/CVS/Mes/mesgral2009.csv", stringsAsFactors=FALSE)
  mesgral2010 <- read.csv("~/CVS/Mes/mesgral2010.csv", stringsAsFactors=FALSE)
  mesgral2011 <- read.csv("~/CVS/Mes/mesgral2011.csv", stringsAsFactors=FALSE)
  mesgral2012 <- read.csv("~/CVS/Mes/mesgral2012.csv", stringsAsFactors=FALSE)
  mesgral2013 <- read.csv("~/CVS/Mes/mesgral2013.csv", stringsAsFactors=FALSE)
  names(mesgral2003)<-tolower(names(mesgral2003))
  names(mesgral2004)<-tolower(names(mesgral2004))
  names(mesgral2005)<-tolower(names(mesgral2005))
  names(mesgral2006)<-tolower(names(mesgral2006))
  names(mesgral2007)<-tolower(names(mesgral2007))
  names(mesgral2008)<-tolower(names(mesgral2008))
  names(mesgral2009)<-tolower(names(mesgral2009))
  names(mesgral2010)<-tolower(names(mesgral2010))
  names(mesgral2011)<-tolower(names(mesgral2011))
  names(mesgral2012)<-tolower(names(mesgral2012))
  names(mesgral2013)<-tolower(names(mesgral2013))
  
  mesgral2003$tasa.<-NULL
  mesgral2004$tasa.<-NULL
  mesgral2005$tasa.<-NULL
  mesgral2006$tasa.<-NULL
  mesgral2007$incidencia.<-NULL
  mesgral2008$incidencia.<-NULL
  lista<-list(mesgral2003, mesgral2004, mesgral2005, mesgral2006, mesgral2007, mesgral2008, mesgral2009, mesgral2010,mesgral2011, mesgral2012, mesgral2013)
  datosmg<-ldply(lista,data.frame)
  periodo<-c()
  for(i in 2003:2013){
    for(j in 1:33){
      periodo<-c(periodo,i)
    }
    
  }
  datosmg$periodo<-as.factor(periodo)
  datosmg$ene<-as.numeric(gsub(" ","",datosmg$ene))
  datosmg$feb<-as.numeric(gsub(" ","",datosmg$feb))
  datosmg$mar<-as.numeric(gsub(" ","",datosmg$mar))
  datosmg$abr<-as.numeric(gsub(" ","",datosmg$abr))
  datosmg$may<-as.numeric(gsub(" ","",datosmg$may))
  datosmg$jun<-as.numeric(gsub(" ","",datosmg$jun))
  datosmg$jul<-as.numeric(gsub(" ","",datosmg$jul))
  datosmg$ago<-as.numeric(gsub(" ","",datosmg$ago))
  datosmg$sep<-as.numeric(gsub(" ","",datosmg$sep))
  datosmg$oct<-as.numeric(gsub(" ","",datosmg$oct))
  datosmg$nov<-as.numeric(gsub(" ","",datosmg$nov))
  datosmg$dic<-as.numeric(gsub(" ","",datosmg$dic))
  datosmg$total<-as.numeric(gsub(" ","",datosmg$total))
  
  ```
Gráficas mes general
```{r}
datosprmesf<-datosmf%>% gather(variable,valor,3:14)
boxplot(valor~variable,data=datosprmesf,main="Piquetes vs Meses - Femenino de todos los años",ylab="Número de piquetes",xlab="Meses",col="hotpink",varwigth=TRUE, outline = FALSE)
datosprmesm<-datosmm%>% gather(variable,valor,3:14)
boxplot(valor~variable,data=datosprmesm,main="Piquetes vs Meses - Masculino de todos los años",ylab="Número de piquetes",xlab="Meses",col="deepskyblue2",varwigth=TRUE, outline = FALSE)
datosprmesg<-datosmg%>% gather(variable,valor,3:14)
boxplot(valor~variable,data=datosprmesg,main="Piquetes vs Meses - General de todos los años",ylab="Número de piquetes",xlab="Meses",col="green",varwigth=TRUE, outline = FALSE)
```
  ```{r}
  head(datosmf)
  head(datosmm)
  head(datosmg)
```

//////FUENTE

Datos fuente (Femenino)

```{r,echo=FALSE}
#datos por fuente (femenino)
fuentefem2003 <- read.csv("~/CVS/Fuente/fuentefem2003.csv", stringsAsFactors=FALSE,na.strings="#N/A")
fuentefem2004 <- read.csv("~/CVS/Fuente/fuentefem2004.csv", stringsAsFactors=FALSE,na.strings="#N/A")
fuentefem2005 <- read.csv("~/CVS/Fuente/fuentefem2005.csv", stringsAsFactors=FALSE,na.strings="#N/A")
fuentefem2006 <- read.csv("~/CVS/Fuente/fuentefem2006.csv", stringsAsFactors=FALSE,na.strings="#N/A")
fuentefem2007 <- read.csv("~/CVS/Fuente/fuentefem2007.csv", stringsAsFactors=FALSE,na.strings="#N/A")
fuentefem2008 <- read.csv("~/CVS/Fuente/fuentefem2008.csv", stringsAsFactors=FALSE,na.strings="#N/A")
fuentefem2009 <- read.csv("~/CVS/Fuente/fuentefem2009.csv", stringsAsFactors=FALSE,na.strings="#N/A")
fuentefem2010 <- read.csv("~/CVS/Fuente/fuentefem2010.csv", stringsAsFactors=FALSE,na.strings="#N/A")
fuentefem2011 <- read.csv("~/CVS/Fuente/fuentefem2011.csv", stringsAsFactors=FALSE,na.strings="#N/A")
fuentefem2012 <- read.csv("~/CVS/Fuente/fuentefem2012.csv", stringsAsFactors=FALSE,na.strings="#N/A")
fuentefem2013 <- read.csv("~/CVS/Fuente/fuentefem2013.csv", stringsAsFactors=FALSE,na.strings="#N/A")
```
En lo datos encontramos fuentes que no están presentes en algunos estados, IMSS-op, DIF, PEMEX, SEDENA, SEMAR y Otras, pero estás se muestra a partir del 2007.
Cambiamos los estado en lo que no está presente la fuente por NA.
En este caso los datos 0 sí signifcan algo, es por ello que no todo los ceros son datos faltantes.
```{r,echo=FALSE}
#IMSS
m<-c(1,3,6,23,27)
for(i in 1:5){
fuentefem2003[m[i],5]<-NA
fuentefem2004[m[i],5]<-NA
fuentefem2005[m[i],5]<-NA
fuentefem2006[m[i],5]<-NA
fuentefem2007[m[i],5]<-NA
fuentefem2008[m[i],5]<-NA
fuentefem2009[m[i],5]<-NA
fuentefem2010[m[i],5]<-NA
fuentefem2011[m[i],5]<-NA
fuentefem2012[m[i],5]<-NA
fuentefem2013[m[i],5]<-NA
}
#DIF
m<-c(2,3,7,8,11,12,16,17,19,23,24,26,27)
for(i in 1:13){
fuentefem2003[m[i],6]<-NA
fuentefem2004[m[i],6]<-NA
fuentefem2005[m[i],6]<-NA
fuentefem2006[m[i],6]<-NA
fuentefem2007[m[i],6]<-NA
fuentefem2008[m[i],6]<-NA
fuentefem2009[m[i],6]<-NA
fuentefem2010[m[i],6]<-NA
fuentefem2011[m[i],6]<-NA
fuentefem2012[m[i],6]<-NA
fuentefem2013[m[i],6]<-NA
}
#PEMEX
m<-c(1,2,3,5,6,8,10,12,15,16,17,18,22,23,26,29,31,32)
for(i in 1:18){
fuentefem2003[m[i],7]<-NA
fuentefem2004[m[i],7]<-NA
fuentefem2005[m[i],7]<-NA
fuentefem2006[m[i],7]<-NA
fuentefem2007[m[i],7]<-NA
fuentefem2008[m[i],7]<-NA
fuentefem2009[m[i],7]<-NA
fuentefem2010[m[i],7]<-NA
fuentefem2011[m[i],7]<-NA
fuentefem2012[m[i],7]<-NA
fuentefem2013[m[i],7]<-NA
}
#SEDENA
fuentefem2003[23,8]<-NA
fuentefem2004[23,8]<-NA
fuentefem2005[23,8]<-NA
fuentefem2006[23,8]<-NA
fuentefem2007[23,8]<-NA
fuentefem2008[23,8]<-NA
fuentefem2009[23,8]<-NA
fuentefem2010[23,8]<-NA
fuentefem2011[23,8]<-NA
fuentefem2012[23,8]<-NA
fuentefem2013[23,8]<-NA

#SEMAR
m<-c(1,5,8,11,13,15,17,19,21,22,24,29,32)
for(i in 1:13){
fuentefem2003[m[i],9]<-NA
fuentefem2004[m[i],9]<-NA
fuentefem2005[m[i],9]<-NA
fuentefem2006[m[i],9]<-NA
fuentefem2007[m[i],9]<-NA
fuentefem2008[m[i],9]<-NA
fuentefem2009[m[i],9]<-NA
fuentefem2010[m[i],9]<-NA
fuentefem2011[m[i],9]<-NA
fuentefem2012[m[i],9]<-NA
fuentefem2013[m[i],9]<-NA
}
#Otras
m<-c(3,16,17)
for(i in 1:3){
fuentefem2003[m[i],10]<-NA
fuentefem2004[m[i],10]<-NA
fuentefem2005[m[i],10]<-NA
fuentefem2006[m[i],10]<-NA
fuentefem2007[m[i],10]<-NA
fuentefem2008[m[i],10]<-NA
fuentefem2009[m[i],10]<-NA
fuentefem2010[m[i],10]<-NA
fuentefem2011[m[i],10]<-NA
fuentefem2012[m[i],10]<-NA
fuentefem2013[m[i],10]<-NA
}
```
```{r,echo=FALSE}
names(fuentefem2003)<-tolower(names(fuentefem2003))
names(fuentefem2004)<-tolower(names(fuentefem2004))
names(fuentefem2005)<-tolower(names(fuentefem2005))
names(fuentefem2006)<-tolower(names(fuentefem2006))
names(fuentefem2007)<-tolower(names(fuentefem2007))
names(fuentefem2008)<-tolower(names(fuentefem2008))
names(fuentefem2009)<-tolower(names(fuentefem2009))
names(fuentefem2010)<-tolower(names(fuentefem2010))
names(fuentefem2011)<-tolower(names(fuentefem2011))
names(fuentefem2012)<-tolower(names(fuentefem2012))
names(fuentefem2013)<-tolower(names(fuentefem2013))

names(fuentefem2003)<-gsub("ssa","salud",names(fuentefem2003))
names(fuentefem2003)<-gsub("sedemar","semar",names(fuentefem2003))


lista<-list(fuentefem2003, fuentefem2004, fuentefem2005, fuentefem2006, fuentefem2007, fuentefem2008, fuentefem2009, fuentefem2010,fuentefem2011, fuentefem2012, fuentefem2013)
datosff<-ldply(lista,data.frame)
periodo<-c()
for(i in 2003:2013){
  for(j in 1:33){
    periodo<-c(periodo,i)
  }
  
}
sapply(datosff, function(x) {mean(is.na(x))})

datosff$periodo<-as.factor(periodo)
datosff$salud<-as.numeric(gsub(" ","",datosff$salud))
datosff$imss.ord<-as.numeric(gsub(" ","",datosff$imss.ord))
datosff$issste<-as.numeric(gsub(" ","",datosff$issste))
datosff$imss.op<-as.numeric(gsub(" ","",datosff$imss.op))
datosff$dif<-as.numeric(gsub(" ","",datosff$dif))
datosff$pemex<-as.numeric(gsub(" ","",datosff$pemex))
datosff$sedena<-as.numeric(gsub(" ","",datosff$sedena))
datosff$semar<-as.numeric(gsub(" ","",datosff$semar))
datosff$otras<-as.numeric(gsub(" ","",datosff$otras))
datosff$total<-as.numeric(gsub(" ","",datosff$total))
```
Datos fuente (masculino)

```{r, echo=FALSE}
#datos por mes (masculino)
fuentemasc2003 <- read.csv("~/CVS/Fuente/fuentemasc2003.csv", stringsAsFactors=FALSE,na.strings="#N/A")
fuentemasc2004 <- read.csv("~/CVS/Fuente/fuentemasc2004.csv", stringsAsFactors=FALSE,na.strings="#N/A")
fuentemasc2005 <- read.csv("~/CVS/Fuente/fuentemasc2005.csv", stringsAsFactors=FALSE,na.strings="#N/A")
fuentemasc2006 <- read.csv("~/CVS/Fuente/fuentemasc2006.csv", stringsAsFactors=FALSE,na.strings="#N/A")
fuentemasc2007 <- read.csv("~/CVS/Fuente/fuentemasc2007.csv", stringsAsFactors=FALSE,na.strings="#N/A")
fuentemasc2008 <- read.csv("~/CVS/Fuente/fuentemasc2008.csv", stringsAsFactors=FALSE,na.strings="#N/A")
fuentemasc2009 <- read.csv("~/CVS/Fuente/fuentemasc2009.csv", stringsAsFactors=FALSE,na.strings="#N/A")
fuentemasc2010 <- read.csv("~/CVS/Fuente/fuentemasc2010.csv", stringsAsFactors=FALSE,na.strings="#N/A")
fuentemasc2011 <- read.csv("~/CVS/Fuente/fuentemasc2011.csv", stringsAsFactors=FALSE,na.strings="#N/A")
fuentemasc2012 <- read.csv("~/CVS/Fuente/fuentemasc2012.csv", stringsAsFactors=FALSE,na.strings="#N/A")
fuentemasc2013 <- read.csv("~/CVS/Fuente/fuentemasc2013.csv", stringsAsFactors=FALSE,na.strings="#N/A")
```
```{r,echo=FALSE}
#IMSS
m<-c(1,3,6,23,27)
for(i in 1:5){
fuentemasc2003[m[i],5]<-NA
fuentemasc2004[m[i],5]<-NA
fuentemasc2005[m[i],5]<-NA
fuentemasc2006[m[i],5]<-NA
fuentemasc2007[m[i],5]<-NA
fuentemasc2008[m[i],5]<-NA
fuentemasc2009[m[i],5]<-NA
fuentemasc2010[m[i],5]<-NA
fuentemasc2011[m[i],5]<-NA
fuentemasc2012[m[i],5]<-NA
fuentemasc2013[m[i],5]<-NA
}
#DIF
m<-c(2,3,7,8,11,12,16,17,19,23,24,26,27)
for(i in 1:13){
fuentemasc2003[m[i],6]<-NA
fuentemasc2004[m[i],6]<-NA
fuentemasc2005[m[i],6]<-NA
fuentemasc2006[m[i],6]<-NA
fuentemasc2007[m[i],6]<-NA
fuentemasc2008[m[i],6]<-NA
fuentemasc2009[m[i],6]<-NA
fuentemasc2010[m[i],6]<-NA
fuentemasc2011[m[i],6]<-NA
fuentemasc2012[m[i],6]<-NA
fuentemasc2013[m[i],6]<-NA
}
#PEMEX
m<-c(1,2,3,5,6,8,10,12,15,16,17,18,22,23,26,29,31,32)
for(i in 1:18){
fuentemasc2003[m[i],7]<-NA
fuentemasc2004[m[i],7]<-NA
fuentemasc2005[m[i],7]<-NA
fuentemasc2006[m[i],7]<-NA
fuentemasc2007[m[i],7]<-NA
fuentemasc2008[m[i],7]<-NA
fuentemasc2009[m[i],7]<-NA
fuentemasc2010[m[i],7]<-NA
fuentemasc2011[m[i],7]<-NA
fuentemasc2012[m[i],7]<-NA
fuentemasc2013[m[i],7]<-NA
}
#SEDENA
fuentemasc2003[23,8]<-NA
fuentemasc2004[23,8]<-NA
fuentemasc2005[23,8]<-NA
fuentemasc2006[23,8]<-NA
fuentemasc2007[23,8]<-NA
fuentemasc2008[23,8]<-NA
fuentemasc2009[23,8]<-NA
fuentemasc2010[23,8]<-NA
fuentemasc2011[23,8]<-NA
fuentemasc2012[23,8]<-NA
fuentemasc2013[23,8]<-NA

#SEMAR
m<-c(1,5,8,11,13,15,17,19,21,22,24,29,32)
for(i in 1:13){
fuentemasc2003[m[i],9]<-NA
fuentemasc2004[m[i],9]<-NA
fuentemasc2005[m[i],9]<-NA
fuentemasc2006[m[i],9]<-NA
fuentemasc2007[m[i],9]<-NA
fuentemasc2008[m[i],9]<-NA
fuentemasc2009[m[i],9]<-NA
fuentemasc2010[m[i],9]<-NA
fuentemasc2011[m[i],9]<-NA
fuentemasc2012[m[i],9]<-NA
fuentemasc2013[m[i],9]<-NA
}
#Otras
m<-c(3,16,17)
for(i in 1:3){
fuentemasc2003[m[i],10]<-NA
fuentemasc2004[m[i],10]<-NA
fuentemasc2005[m[i],10]<-NA
fuentemasc2006[m[i],10]<-NA
fuentemasc2007[m[i],10]<-NA
fuentemasc2008[m[i],10]<-NA
fuentemasc2009[m[i],10]<-NA
fuentemasc2010[m[i],10]<-NA
fuentemasc2011[m[i],10]<-NA
fuentemasc2012[m[i],10]<-NA
fuentemasc2013[m[i],10]<-NA
}

```
```{r,echo=FALSE}
names(fuentemasc2003)<-tolower(names(fuentemasc2003))
names(fuentemasc2004)<-tolower(names(fuentemasc2004))
names(fuentemasc2005)<-tolower(names(fuentemasc2005))
names(fuentemasc2006)<-tolower(names(fuentemasc2006))
names(fuentemasc2007)<-tolower(names(fuentemasc2007))
names(fuentemasc2008)<-tolower(names(fuentemasc2008))
names(fuentemasc2009)<-tolower(names(fuentemasc2009))
names(fuentemasc2010)<-tolower(names(fuentemasc2010))
names(fuentemasc2011)<-tolower(names(fuentemasc2011))
names(fuentemasc2012)<-tolower(names(fuentemasc2012))
names(fuentemasc2013)<-tolower(names(fuentemasc2013))

names(fuentemasc2003)<-gsub("ssa","salud",names(fuentemasc2003))
names(fuentemasc2003)<-gsub("sedemar","semar",names(fuentemasc2003))

lista<-list(fuentemasc2003, fuentemasc2004, fuentemasc2005, fuentemasc2006, fuentemasc2007, fuentemasc2008, fuentemasc2009, fuentemasc2010,fuentemasc2011, fuentemasc2012, fuentemasc2013)
datosfm<-ldply(lista,data.frame)
periodo<-c()
for(i in 2003:2013){
  for(j in 1:33){
    periodo<-c(periodo,i)
  }
  
}
sapply(datosfm, function(x) {mean(is.na(x))})
datosfm$periodo<-as.factor(periodo)
datosfm$salud<-as.numeric(gsub(" ","",datosfm$salud))
datosfm$imss.ord<-as.numeric(gsub(" ","",datosfm$imss.ord))
datosfm$issste<-as.numeric(gsub(" ","",datosfm$issste))
datosfm$imss.op<-as.numeric(gsub(" ","",datosfm$imss.op))
datosfm$dif<-as.numeric(gsub(" ","",datosfm$dif))
datosfm$pemex<-as.numeric(gsub(" ","",datosfm$pemex))
datosfm$sedena<-as.numeric(gsub(" ","",datosfm$sedena))
datosfm$semar<-as.numeric(gsub(" ","",datosfm$semar))
datosfm$otras<-as.numeric(gsub(" ","",datosfm$otras))
datosfm$total<-as.numeric(gsub(" ","",datosfm$total))

```
Datos fuente (general)

```{r, echo=FALSE}
#datos por fuente (general)
fuentegral2003 <- read.csv("~/CVS/Fuente/fuentegral2003.csv", stringsAsFactors=FALSE,na.strings="#N/A")
fuentegral2004 <- read.csv("~/CVS/Fuente/fuentegral2004.csv", stringsAsFactors=FALSE, na.strings="#N/A")
fuentegral2005 <- read.csv("~/CVS/Fuente/fuentegral2005.csv", stringsAsFactors=FALSE, na.strings="#N/A")
fuentegral2006 <- read.csv("~/CVS/Fuente/fuentegral2006.csv", stringsAsFactors=FALSE, na.strings="#N/A")
fuentegral2007 <- read.csv("~/CVS/Fuente/fuentegral2007.csv", stringsAsFactors=FALSE, na.strings="#N/A")
fuentegral2008 <- read.csv("~/CVS/Fuente/fuentegral2008.csv", stringsAsFactors=FALSE, na.strings="#N/A")
fuentegral2009 <- read.csv("~/CVS/Fuente/fuentegral2009.csv", stringsAsFactors=FALSE, na.strings="#N/A")
fuentegral2010 <- read.csv("~/CVS/Fuente/fuentegral2010.csv", stringsAsFactors=FALSE, na.strings="#N/A")
fuentegral2011 <- read.csv("~/CVS/Fuente/fuentegral2011.csv", stringsAsFactors=FALSE, na.strings="#N/A")
fuentegral2012 <- read.csv("~/CVS/Fuente/fuentegral2012.csv", stringsAsFactors=FALSE, na.strings="#N/A")
fuentegral2013 <- read.csv("~/CVS/Fuente/fuentegral2013.csv", stringsAsFactors=FALSE, na.strings="#N/A")
```
```{r,echo=FALSE}
#IMSS
m<-c(1,3,6,23,27)
for(i in 1:5){
fuentegral2003[m[i],5]<-NA
fuentegral2004[m[i],5]<-NA
fuentegral2005[m[i],5]<-NA
fuentegral2006[m[i],5]<-NA
fuentegral2007[m[i],5]<-NA
fuentegral2008[m[i],5]<-NA
fuentegral2009[m[i],5]<-NA
fuentegral2010[m[i],5]<-NA
fuentegral2011[m[i],5]<-NA
fuentegral2012[m[i],5]<-NA
fuentegral2013[m[i],5]<-NA
}
#DIF
m<-c(2,3,7,8,11,12,16,17,19,23,24,26,27)
for(i in 1:13){
fuentegral2003[m[i],6]<-NA
fuentegral2004[m[i],6]<-NA
fuentegral2005[m[i],6]<-NA
fuentegral2006[m[i],6]<-NA
fuentegral2007[m[i],6]<-NA
fuentegral2008[m[i],6]<-NA
fuentegral2009[m[i],6]<-NA
fuentegral2010[m[i],6]<-NA
fuentegral2011[m[i],6]<-NA
fuentegral2012[m[i],6]<-NA
fuentegral2013[m[i],6]<-NA
}
#PEMEX
m<-c(1,2,3,5,6,8,10,12,15,16,17,18,22,23,26,29,31,32)
for(i in 1:18){
fuentegral2003[m[i],7]<-NA
fuentegral2004[m[i],7]<-NA
fuentegral2005[m[i],7]<-NA
fuentegral2006[m[i],7]<-NA
fuentegral2007[m[i],7]<-NA
fuentegral2008[m[i],7]<-NA
fuentegral2009[m[i],7]<-NA
fuentegral2010[m[i],7]<-NA
fuentegral2011[m[i],7]<-NA
fuentegral2012[m[i],7]<-NA
fuentegral2013[m[i],7]<-NA
}
#SEDENA
fuentegral2003[23,8]<-NA
fuentegral2004[23,8]<-NA
fuentegral2005[23,8]<-NA
fuentegral2006[23,8]<-NA
fuentegral2007[23,8]<-NA
fuentegral2008[23,8]<-NA
fuentegral2009[23,8]<-NA
fuentegral2010[23,8]<-NA
fuentegral2011[23,8]<-NA
fuentegral2012[23,8]<-NA
fuentegral2013[23,8]<-NA

#SEMAR
m<-c(1,5,8,11,13,15,17,19,21,22,24,29,32)
for(i in 1:13){
fuentegral2003[m[i],9]<-NA
fuentegral2004[m[i],9]<-NA
fuentegral2005[m[i],9]<-NA
fuentegral2006[m[i],9]<-NA
fuentegral2007[m[i],9]<-NA
fuentegral2008[m[i],9]<-NA
fuentegral2009[m[i],9]<-NA
fuentegral2010[m[i],9]<-NA
fuentegral2011[m[i],9]<-NA
fuentegral2012[m[i],9]<-NA
fuentegral2013[m[i],9]<-NA
}
#Otras
m<-c(3,16,17)
for(i in 1:3){
fuentegral2003[m[i],10]<-NA
fuentegral2004[m[i],10]<-NA
fuentegral2005[m[i],10]<-NA
fuentegral2006[m[i],10]<-NA
fuentegral2007[m[i],10]<-NA
fuentegral2008[m[i],10]<-NA
fuentegral2009[m[i],10]<-NA
fuentegral2010[m[i],10]<-NA
fuentegral2011[m[i],10]<-NA
fuentegral2012[m[i],10]<-NA
fuentegral2013[m[i],10]<-NA
}

```
```{r,echo=FALSE}

names(fuentegral2003)<-tolower(names(fuentegral2003))
names(fuentegral2004)<-tolower(names(fuentegral2004))
names(fuentegral2005)<-tolower(names(fuentegral2005))
names(fuentegral2006)<-tolower(names(fuentegral2006))
names(fuentegral2007)<-tolower(names(fuentegral2007))
names(fuentegral2008)<-tolower(names(fuentegral2008))
names(fuentegral2009)<-tolower(names(fuentegral2009))
names(fuentegral2010)<-tolower(names(fuentegral2010))
names(fuentegral2011)<-tolower(names(fuentegral2011))
names(fuentegral2012)<-tolower(names(fuentegral2012))
names(fuentegral2013)<-tolower(names(fuentegral2013))

names(fuentegral2003)<-gsub("ssa","salud",names(fuentegral2003))
names(fuentegral2003)<-gsub("sedemar","semar",names(fuentegral2003))

lista<-list(fuentegral2003, fuentegral2004, fuentegral2005, fuentegral2006, fuentegral2007, fuentegral2008, fuentegral2009, fuentegral2010,fuentegral2011, fuentegral2012, fuentegral2013)
datosfg<-ldply(lista,data.frame)
periodo<-c()
for(i in 2003:2013){
  for(j in 1:33){
    periodo<-c(periodo,i)
  }
  
}
sapply(datosfg, function(x) {mean(is.na(x))})
datosfg$periodo<-as.factor(periodo)
datosfg$salud<-as.numeric(gsub(" ","",datosfg$salud))
datosfg$imss.ord<-as.numeric(gsub(" ","",datosfg$imss.ord))
datosfg$issste<-as.numeric(gsub(" ","",datosfg$issste))
datosfg$imss.op<-as.numeric(gsub(" ","",datosfg$imss.op))
datosfg$dif<-as.numeric(gsub(" ","",datosfg$dif))
datosfg$pemex<-as.numeric(gsub(" ","",datosfg$pemex))
datosfg$sedena<-as.numeric(gsub(" ","",datosfg$sedena))
datosfg$semar<-as.numeric(gsub(" ","",datosfg$semar))
datosfg$otras<-as.numeric(gsub(" ","",datosfg$otras))
datosfg$total<-as.numeric(gsub(" ","",datosfg$total))
```
```{r}
head(datosff)
head(datosfm)
head(datosfg)
```
DATOS POR EDAD 
GENERAL

```{r, echo=FALSE}
edadgral2003 <- read.csv("~/CVS/Edad/edadgral2003.csv", stringsAsFactors=FALSE,na.strings="#N/A")
edadgral2004 <- read.csv("~/CVS/Edad/edadgral2004.csv", stringsAsFactors=FALSE, na.strings="#N/A")
edadgral2005 <- read.csv("~/CVS/Edad/edadgral2005.csv", stringsAsFactors=FALSE, na.strings="#N/A")
edadgral2006 <- read.csv("~/CVS/Edad/edadgral2006.csv", stringsAsFactors=FALSE, na.strings="#N/A")
edadgral2007 <- read.csv("~/CVS/Edad/edadgral2007.csv", stringsAsFactors=FALSE, na.strings="#N/A")
edadgral2008 <- read.csv("~/CVS/Edad/edadgral2008.csv", stringsAsFactors=FALSE, na.strings="#N/A")
edadgral2009 <- read.csv("~/CVS/Edad/edadgral2009.csv", stringsAsFactors=FALSE, na.strings="#N/A")
edadgral2010 <- read.csv("~/CVS/Edad/edadgral2010.csv", stringsAsFactors=FALSE, na.strings="#N/A")
edadgral2011 <- read.csv("~/CVS/Edad/edadgral2011.csv", stringsAsFactors=FALSE, na.strings="#N/A")
edadgral2012 <- read.csv("~/CVS/Edad/edadgral2012.csv", stringsAsFactors=FALSE, na.strings="#N/A")
edadgral2013 <- read.csv("~/CVS/Edad/edadgral2013.csv", stringsAsFactors=FALSE, na.strings="#N/A")
#######################################
lista<-list(edadgral2003, edadgral2004, edadgral2005, edadgral2006, edadgral2007, edadgral2008, edadgral2009, edadgral2010,edadgral2011, edadgral2012, edadgral2013)
datoseg<-ldply(lista,data.frame)
periodo<-c()
for(i in 2003:2013){
  for(j in 1:33){
    periodo<-c(periodo,i)
  }
  
}

datoseg$periodo<-as.factor(periodo)

names(datoseg)<-gsub("X..1","<1",names(datoseg))
names(datoseg)<-gsub("X1...4","1-4",names(datoseg))
names(datoseg)<-gsub("X5...9","5-9",names(datoseg))
names(datoseg)<-gsub("X10...14","10-14",names(datoseg))
names(datoseg)<-gsub("X15...19","15-19",names(datoseg))
names(datoseg)<-gsub("X20...24","20-24",names(datoseg))
names(datoseg)<-gsub("X25...44","25-44",names(datoseg))
names(datoseg)<-gsub("X45...49","45-49",names(datoseg))
names(datoseg)<-gsub("X50...59","50-59",names(datoseg))
names(datoseg)<-gsub("X60...64","60-64",names(datoseg))
names(datoseg)<-gsub("X65.y..","65+",names(datoseg))

datoseg$"<1" <-as.numeric(gsub(" ","",datoseg$"<1"))
datoseg$"1-4"<-as.numeric(gsub(" ","",datoseg$"1-4"))
datoseg$"5-9"<-as.numeric(gsub(" ","",datoseg$"5-9"))
datoseg$"10-14"<-as.numeric(gsub(" ","",datoseg$"10-14"))
datoseg$"15-19"<-as.numeric(gsub(" ","",datoseg$"15-19"))
datoseg$"20-24"<-as.numeric(gsub(" ","",datoseg$"20-24"))
datoseg$"25-44"<-as.numeric(gsub(" ","",datoseg$"25-44"))
datoseg$"45-49"<-as.numeric(gsub(" ","",datoseg$"45-49"))
datoseg$"50-59"<-as.numeric(gsub(" ","",datoseg$"50-59"))
datoseg$"60-64"<-as.numeric(gsub(" ","",datoseg$"60-64"))
datoseg$"65+"<-as.numeric(gsub(" ","",datoseg$"65+"))
datoseg$Total<-as.numeric(gsub(" ","",datoseg$Total))
```
FEMENINO
```{r,echo=FALSE}
edadfem2003 <- read.csv("~/CVS/Edad/edadfem2003.csv", stringsAsFactors=FALSE,na.strings="#N/A")
edadfem2004 <- read.csv("~/CVS/Edad/edadfem2004.csv", stringsAsFactors=FALSE,na.strings="#N/A")
edadfem2005 <- read.csv("~/CVS/Edad/edadfem2005.csv", stringsAsFactors=FALSE,na.strings="#N/A")
edadfem2006 <- read.csv("~/CVS/Edad/edadfem2006.csv", stringsAsFactors=FALSE,na.strings="#N/A")
edadfem2007 <- read.csv("~/CVS/Edad/edadfem2007.csv", stringsAsFactors=FALSE,na.strings="#N/A")
edadfem2008 <- read.csv("~/CVS/Edad/edadfem2008.csv", stringsAsFactors=FALSE,na.strings="#N/A")
edadfem2009 <- read.csv("~/CVS/Edad/edadfem2009.csv", stringsAsFactors=FALSE,na.strings="#N/A")
edadfem2010 <- read.csv("~/CVS/Edad/edadfem2010.csv", stringsAsFactors=FALSE,na.strings="#N/A")
edadfem2011 <- read.csv("~/CVS/Edad/edadfem2011.csv", stringsAsFactors=FALSE,na.strings="#N/A")
edadfem2012 <- read.csv("~/CVS/Edad/edadfem2012.csv", stringsAsFactors=FALSE,na.strings="#N/A")
edadfem2013 <- read.csv("~/CVS/Edad/edadfem2013.csv", stringsAsFactors=FALSE,na.strings="#N/A")
###############
lista<-list(edadfem2003, edadfem2004, edadfem2005, edadfem2006, edadfem2007, edadfem2008, edadfem2009, edadfem2010,edadfem2011, edadfem2012, edadfem2013)
datosef<-ldply(lista,data.frame)
periodo<-c()
for(i in 2003:2013){
  for(j in 1:33){
    periodo<-c(periodo,i)
  }
  
}

datosef$periodo<-as.factor(periodo)

names(datosef)<-gsub("X..1","<1",names(datosef))
names(datosef)<-gsub("X1...4","1-4",names(datosef))
names(datosef)<-gsub("X5...9","5-9",names(datosef))
names(datosef)<-gsub("X10...14","10-14",names(datosef))
names(datosef)<-gsub("X15...19","15-19",names(datosef))
names(datosef)<-gsub("X20...24","20-24",names(datosef))
names(datosef)<-gsub("X25...44","25-44",names(datosef))
names(datosef)<-gsub("X45...49","45-49",names(datosef))
names(datosef)<-gsub("X50...59","50-59",names(datosef))
names(datosef)<-gsub("X60...64","60-64",names(datosef))
names(datosef)<-gsub("X65.y..","65+",names(datosef))

datosef$"<1" <-as.numeric(gsub(" ","",datosef$"<1"))
datosef$"1-4"<-as.numeric(gsub(" ","",datosef$"1-4"))
datosef$"5-9"<-as.numeric(gsub(" ","",datosef$"5-9"))
datosef$"10-14"<-as.numeric(gsub(" ","",datosef$"10-14"))
datosef$"15-19"<-as.numeric(gsub(" ","",datosef$"15-19"))
datosef$"20-24"<-as.numeric(gsub(" ","",datosef$"20-24"))
datosef$"25-44"<-as.numeric(gsub(" ","",datosef$"25-44"))
datosef$"45-49"<-as.numeric(gsub(" ","",datosef$"45-49"))
datosef$"50-59"<-as.numeric(gsub(" ","",datosef$"50-59"))
datosef$"60-64"<-as.numeric(gsub(" ","",datosef$"60-64"))
datosef$"65+"<-as.numeric(gsub(" ","",datosef$"65+"))
datosef$Total<-as.numeric(gsub(" ","",datosef$Total))
```
MASCULINO
```{r, echo=FALSE}
edadmasc2003 <- read.csv("~/CVS/Edad/edadmasc2003.csv", stringsAsFactors=FALSE,na.strings="#N/A")
edadmasc2004 <- read.csv("~/CVS/Edad/edadmasc2004.csv", stringsAsFactors=FALSE,na.strings="#N/A")
edadmasc2005 <- read.csv("~/CVS/Edad/edadmasc2005.csv", stringsAsFactors=FALSE,na.strings="#N/A")
edadmasc2006 <- read.csv("~/CVS/Edad/edadmasc2006.csv", stringsAsFactors=FALSE,na.strings="#N/A")
edadmasc2007 <- read.csv("~/CVS/Edad/edadmasc2007.csv", stringsAsFactors=FALSE,na.strings="#N/A")
edadmasc2008 <- read.csv("~/CVS/Edad/edadmasc2008.csv", stringsAsFactors=FALSE,na.strings="#N/A")
edadmasc2009 <- read.csv("~/CVS/Edad/edadmasc2009.csv", stringsAsFactors=FALSE,na.strings="#N/A")
edadmasc2010 <- read.csv("~/CVS/Edad/edadmasc2010.csv", stringsAsFactors=FALSE,na.strings="#N/A")
edadmasc2011 <- read.csv("~/CVS/Edad/edadmasc2011.csv", stringsAsFactors=FALSE,na.strings="#N/A")
edadmasc2012 <- read.csv("~/CVS/Edad/edadmasc2012.csv", stringsAsFactors=FALSE,na.strings="#N/A")
edadmasc2013 <- read.csv("~/CVS/Edad/edadmasc2013.csv", stringsAsFactors=FALSE,na.strings="#N/A")
##############################
lista<-list(edadmasc2003, edadmasc2004, edadmasc2005, edadmasc2006, edadmasc2007, edadmasc2008, edadmasc2009, edadmasc2010,edadmasc2011, edadmasc2012, edadmasc2013)
datosem<-ldply(lista,data.frame)
periodo<-c()
for(i in 2003:2013){
  for(j in 1:32){
    periodo<-c(periodo,i)
  }
  
}

datosem$periodo<-as.factor(periodo)

names(datosem)<-gsub("X..1","<1",names(datosem))
names(datosem)<-gsub("X1...4","1-4",names(datosem))
names(datosem)<-gsub("X5...9","5-9",names(datosem))
names(datosem)<-gsub("X10...14","10-14",names(datosem))
names(datosem)<-gsub("X15...19","15-19",names(datosem))
names(datosem)<-gsub("X20...24","20-24",names(datosem))
names(datosem)<-gsub("X25...44","25-44",names(datosem))
names(datosem)<-gsub("X45...49","45-49",names(datosem))
names(datosem)<-gsub("X50...59","50-59",names(datosem))
names(datosem)<-gsub("X60...64","60-64",names(datosem))
names(datosem)<-gsub("X65.y..","65+",names(datosem))

datosem$periodo<-as.factor(periodo)
datosem$"<1" <-as.numeric(gsub(" ","",datosem$"<1"))
datosem$"1-4"<-as.numeric(gsub(" ","",datosem$"1-4"))
datosem$"5-9"<-as.numeric(gsub(" ","",datosem$"5-9"))
datosem$"10-14"<-as.numeric(gsub(" ","",datosem$"10-14"))
datosem$"15-19"<-as.numeric(gsub(" ","",datosem$"15-19"))
datosem$"20-24"<-as.numeric(gsub(" ","",datosem$"20-24"))
datosem$"25-44"<-as.numeric(gsub(" ","",datosem$"25-44"))
datosem$"45-49"<-as.numeric(gsub(" ","",datosem$"45-49"))
datosem$"50-59"<-as.numeric(gsub(" ","",datosem$"50-59"))
datosem$"60-64"<-as.numeric(gsub(" ","",datosem$"60-64"))
datosem$"65+"<-as.numeric(gsub(" ","",datosem$"65+"))
datosem$Total<-as.numeric(gsub(" ","",datosem$Total))
```
GRÁFICAS
```{r, fig.show='hold'}
datosleg<-datoseg%>%gather(variable,valor,2:13)
boxplot(valor~variable,data=datosleg,main="Piquetes vs Edad - General de todos lo años",ylab="Número de piquetes",xlab="Edad",col="green",varwigth=TRUE, outline = FALSE)
datoslef<-datosef%>%gather(variable,valor,2:13)
boxplot(valor~variable,data=datoslef,main="Piquetes vs Edad - Femenino de todos lo años",ylab="Número de piquetes",xlab="Edad",col="hotpink",varwigth=TRUE, outline = FALSE)
datoslem<-datosem%>%gather(variable,valor,2:13)
boxplot(valor~variable,data=datoslem,main="Piquetes vs Edad - Masculino de todos lo años",ylab="Número de piquetes",xlab="Edad",col="deepskyblue2",varwigth=TRUE, outline = FALSE)
```
